【裁判字號】    95,訴,698
【裁判日期】    950414
【裁判案由】    毒品危害防制條例
【裁判全文】
臺灣臺中地方法院刑事判決               95年度訴字第698號
公  訴  人  臺灣臺中地方法院檢察署檢察官
被      告  甲○○
上列被告因毒品危害防制條例案件，經檢察官提起公訴（九十五
年度毒偵字第四九五號），被告於準備程序就被訴事實為有罪之
陳述，本院合議庭裁定由受命法官獨任逕行簡式審判程序，並予
判決如下：
    主    文
甲○○連續施用第一級毒品，處有期徒刑柒月。
扣案之海洛因壹小包（毛重壹點貳零公克，因量微無法與包裝袋
析離而秤得其淨重，空包裝袋重零點壹玖公克）沒收銷燬之；注
射針筒、自製藥鏟各壹支均沒收。
    犯罪事實
一、甲○○前於民國九十三年間，曾因施用毒品案件，經依本院
    裁定送觀察勒戒後，認有繼續施用毒品之傾向，而由本院以
    裁定送強制戒治，嗣因其之戒治成效經評定合格，認無繼續
    強制戒治之必要，而於九十四年八月二十四日停止戒治處分
    之執行，並由臺灣臺中地方法院檢察署檢察官於九十四年九
    月八日以九十四年度戒毒偵字第一九五號為不起訴處分確定
    ；詎甲○○仍不知戒絕，明知海洛因已列為毒品危害防制條
    例第二條第二項第一款所稱之第一級毒品，竟於強制戒治執
    行完畢釋放後五年內，另基於施用第一級毒品海洛因之概括
    犯意，於向姓名年籍不詳之人處購得毒品海洛因後，即自九
    十四年十一月中旬某日起至九十五年一月十三日二十一時三
    十分許止，均在其位於臺中縣太平市○○○街一三八巷五號
    三樓之八住處內，以將毒品海洛因加水稀釋後，再以注射針
    筒注射血管之方式，連續施用第一級毒品海洛因多次（施用
    頻率為一日一次）。嗣甲○○於九十五年一月十三日二十三
    時五十分許，在其前揭位於臺中縣太平市○○○街一三八巷
    五號三樓之八住處內，為警持本院核發之搜索票搜索查獲，
    並扣得毒品海洛因一小包（毛重０‧二０公克，因量微無法
    與包裝袋析離而秤得其淨重，空包裝袋重０‧一九公克）及
    其所有供施打毒品海洛因所用之注射針筒、自製藥鏟各一支
    ，甲○○為警查獲後，且經員警徵得其同意後，採集其尿液
    送請鑑驗，因嗎啡（毒品海洛因之代謝物）呈現陽性反應，
    始由警進而查悉上情。
二、案經臺中縣警察局移送臺灣臺中地方法院檢察署檢察官偵查
    起訴。
    理    由
一、上開事實，業經被告甲○○於本院訊問時均坦認不諱，而被
    告為警查獲後所採取之尿液，經送請中山醫學大學附設醫院
    藥物濫用檢測中心檢驗結果，嗎啡（毒品海洛因之代謝物）
    係呈現陽性反應，有尿液檢驗報告一份附卷可稽（見核交字
    卷第一九頁）。另被告為警查獲時所扣得之白色粉末一小包
    ，亦確實含有毒品海洛因之成分（毛重０‧二０公克，因量
    微無法秤得其淨重，空包裝袋重０‧一九公克），亦有法務
    部調查局九十五年三月十三日調科壹字第一二００一七四六
    二號鑑定通知書一紙附卷可參（見本院卷第一二頁），且本
    件復有被告所有供施打毒品海洛因所用之注射針筒、自製藥
    鏟各一支等證物扣案可資佐證，足見被告上開自白，確與客
    觀事實相符，堪予採認。又被告前於九十三年間，已因施用
    毒品案件，經依本院裁定送觀察勒戒後，認有繼續施用毒品
    之傾向，而由本院以裁定送強制戒治，嗣因其之戒治成效經
    評定合格，認無繼續強制戒治之必要，而於九十四年八月二
    十四日停止戒治處分之執行，並由臺灣臺中地方法院檢察署
    檢察官於九十四年九月八日以九十四年度戒毒偵字第一九五
    號為不起訴處分確定，此有臺灣高等法院被告前案紀錄表及
    臺灣臺中地方法院檢察署全國施用毒品案件紀錄表在卷可查
    ，是被告確有於強制戒治執行完畢釋放後五年內，復行施用
    毒品之罪行。綜此，本件事證已臻明確，被告施用毒品海洛
    因之犯行堪以認定。
二、按海洛因係屬毒品危害防制條例第二條第二項第一款所指之
    第一級毒品，核被告甲○○所為，係犯毒品危害防制條例第
    十條第一項之施用第一級毒品罪。被告施用前後持有第一級
    毒品之低度行為，應為其施用第一級毒品之高度行為所吸收
    ，不另論罪。被告先後多次施用第一級毒品海洛因之犯行，
    時間緊接，犯罪構成要件相同，顯係基於概括犯意反覆為之
    ，為連續犯，應依刑法第五十六條之規定論以一罪，並加重
    其刑。爰審酌被告前已因施用毒品犯行經觀察勒戒及強制戒
    治，竟仍故態復萌，復行施用毒品不輟，無視於毒品對於自
    身健康之戕害及國家對於杜絕毒品犯罪之禁令，且被告於本
    件施用毒品之期間歷時非短；惟衡酌施用毒品係屬自戕行為
    ，被告犯罪手段尚屬平和，亦未因此而危害他人，所生損害
    尚非鉅大，且被告於犯後於本院審理時坦承犯行，尚見悔意
    之犯罪後態度，暨施用毒品者均有相當程度之成癮性及心理
    依賴，其犯罪心態與一般刑事犯罪之本質並不相同，應側重
    適當之醫學治療及心理矯治為宜等一切情狀，量處如主文所
    示之刑。
三、扣案之白色粉末一小包（毛重０‧二０公克，因量微無法與
    包裝袋析離而秤得其淨重，空包裝袋重０‧一九公克），經
    鑑識後既含有第一級毒品海洛因成分，已如前述，應依毒品
    危害防制條例第十八條第一項前段規定，宣告沒收銷燬之。
    另扣案之注射針筒與自製藥鏟各一支，雖非屬專供施用毒品
    之器具，惟係被告甲○○所有供己施用第一級毒品海洛因所
    用之物，業經被告供明在卷（見本院卷第一七頁），爰均依
    刑法第三十八條第一項第二款之規定，併為沒收之諭知。
據上論斷，應依刑事訴訟法第二百七十三條之一第一項、第二百
九十九條第一項前段，毒品危害防制條例第十條第一項、第十八
條第一項前段，刑法第十一條、第五十六條、第三十八條第一項
第二款，判決如主文。
本案經檢察官陳幸敏到庭執行職務。
中    華    民    國    95    年    4     月    14    日
                  刑事第四庭  法  官  陳思成
上正本證明與原本無異。
如不服本判決，應於送達後十日內向本院提出上訴狀（須附繕
本），上訴於臺灣高等法院臺中分院。
                              書記官  王嘉麒
中    華    民    國    95    年    4     月    14    日
附錄論罪科刑法條
毒品危害防制條例第十條第一項
施用第一級毒品者，處六月以上五年以下有期徒刑。


司法院資訊處製作；財團法人民間司法改革基金會備份。
